th: รวมอุปกรณ์ซาวน่า: ที่วางอุปกรณ์เสริม; ม้านั่ง; พนักพิงศีรษะ; ไฮโกรมิเตอร์; กระบวย; แผ่นยางป้องกัน; นาฬิกาทราย; หินซาวน่า; เทอร์โมมิเตอร์; อื่นๆ
ja: サウナアクセサリー付き: アクセサリーホルダー; ベンチ; ヘッドレスト; 湿度計; お玉; 保護マット; 砂時計; サウナストーン; 体温計; その他
hr-HR: Uključeni dodaci za saunu: Držač pribora; Klupa; Naslon za glavu; Vlagomjer; Kutlača; Zaštitna prostirka; Pješčani sat; Kamenje za saunu; Termometar; Ostalo
lt-LT: Į komplektą įeinantys pirčių priedai: Reikmenų laikiklis; Suoliukas; Galvos atrama; Higrometras; Samtis; Apsauginis kilimėlis; Smėlio laikrodis; Pirties akmenys; Termometras; Kita
da: Saunatilbehør medfølger: Tilbehørsholder; Bænk; Nakkestøtte; Hygrometer; Slev; Beskyttelsesmåtte; Sandtimer; Saunasten; Termometer; Andet
es: Accesorios para sauna incluidos: Soporte de accesorios; Banco; Reposacabezas; Higrómetro; Cucharón; Estera protectora; Temporizador de arena; Piedras para sauna; Termómetro; Otros
ko: 사우나 액세서리 포함: 액세서리 보관함; 벤치; 머리 받침대; 습도계; 국자; 보호용 매트; 모래 시계; 사우나 스톤; 온도계; 기타
bg-BG: Включени аксесоари за сауна: Държач за аксесоари; Пейка; Подглавник; Хигрометър; Черпак; Защитна подложка; Пясъчен таймер; Камъни за сауна; Термометър; Други
pl: Akcesoria do sauny w zestawie: Uchwyt na akcesoria; Stanowisko testowe; Zagłówek; Higrometr; Chochla; Mata ochronna; Zegar piaskowy; Kamienie do sauny; Termometr; Inne
el: Περιλαμβάνονται αξεσουάρ σάουνας: Θήκη αξεσουάρ; Πάγκος; Προσκέφαλο; Υγρόμετρο; Κουτάλα; Προστατευτικό χαλάκι; Κλεψύδρα; Πέτρες σάουνας; Θερμόμετρο; Άλλο
zh-TW: 包括桑拿配件: 配件架; 長椅; 頭枕; 濕度計; 湯杓; 保護墊; 沙漏計時器; 三溫暖石; 溫度計; 其他
ro-RO: Accesorii pentru saună incluse: Suport pentru accesorii; Bancă; Suport pentru cap; Higrometru; Polonic; Covoraș de protecție; Clepsidră; Pietre de saună; Termometru; Altele
de: Saunazubehör inklusive: Zubehörhalter; Bank; Kopfstütze; Hygrometer; Kelle; Schutzmatte; Sanduhr; Saunasteine; Thermometer; Sonstiges
fr: Accessoires de sauna inclus: Porte-accessoires; Banc; Appui-tête; Hygromètre; Louche; Tapis de protection; Sablier; Pierres de sauna; Thermomètre; Autre
fi: Mukana saunatarvikkeet: Tarvikkeiden pidike; Penkki; Niskatuki; Kosteusmittari; Kauha; Suojamatto; Tiimalasi; Saunan kivet; Lämpömittari; Muu
tr: Sauna aksesuarları dahil: Aksesuar Tutucular; Bank; Kafalık; Higrometre; Kepçe; Koruyucu paspas; Kum zamanlayıcı; Sauna taşları; Termometre; Diğer
nb: Saunatilbehør inkludert: Tilbehørsholder; Benk; Nakkestøtte; Hygrometer; Øse; Beskyttelsesmatte; Sandtidtaker; Badstusteiner; Termometer; Annet
pt-BR: Acessórios de sauna incluídos: Porta-acessórios; Banco; Encosto de cabeça; Higrômetro; Concha; Tapete protetor; Ampulheta; Pedras de sauna; Termômetro; Outro
sk-SK: Vrátane príslušenstva do sauny: Držiak príslušenstva; Lavička; Opierka hlavy; Vlhkomer; Naberačka; Ochranná podložka; Presýpacie hodiny; Saunové kamene; Teplomer; Iné
cs: Obsažené saunové příslušenství: Držák příslušenství; Lavice; Opěrka hlavy; Vlhkoměr; Naběračka; Ochranná podložka; Pískový časovač; Saunové kameny; Teploměr; Jiné
vi: Đi kèm pụ kiện xông hơi: Giá đỡ phụ kiện; Ghế dài; Tựa đầu; Máy đo độ ẩm; Muôi; Thảm bảo vệ; Đồng hồ cát; Đá xông hơi; Nhiệt kế; Khác
it: Accessori sauna inclusi: Porta accessori; Panca; Poggiatesta; Igrometro; Mestolo; Tappetino protettivo; Clessidra; Pietre della sauna; Termometro; Altro
en: Sauna accessories included: Accessory holder; Bench; Headrest; Hygrometer; Ladle; Protective mat; Sand timer; Sauna stones; Thermometer; Other
hu: Mellékelt szaunatartozékok: Tartozéktartó; Pad; Fejtámasz; Higrométer; Kanál; Védőszőnyeg; Homokóra; Szaunakövek; Hőmérő; Egyéb
sl-SI: priloženi dodatki za savno: Držalo za pripomočke; Klop; Naslon za glavo; Higrometer; Zajemalka; Zaščitna podloga; Peščeni časovnik; Savna kamni; Termometer; Drugo
ru: Аксессуары для сауны в комплекте: Держатель аксессуаров; Лавка; Подголовник; Гигрометр; Половник; Защитный коврик; Песочные часы; Камни для сауны; Термометр; Другое
pt-PT: Acessórios de sauna incluídos: Porta-acessórios; Banco; Encosto de cabeça; Higrómetro; Concha de servir; Tapete protetor; Ampulheta; Pedras de sauna; Termómetro; Outro
zh-CN: 包含桑拿配件: 配件架; 长椅; 头枕; 湿度计; 长柄杓; 保护垫; 沙漏; 桑拿石; 温度计; 其他
nl: Sauna-accessoires inbegrepen: Accessoirehouders; Bank; Hoofdsteun; Luchtvochtigheidsmeter; Juslepel; Beschermende mat; Zandlopers; Saunastenen; Thermometer; Andere
sv: Bastutillbehör som ingår: Tillbehörshållare; Bänk; Nackstöd; Hygrometer; Slev; Skyddsmatta; Timglas; Bastustenar; Termometer; Övrigt